---
title: "Documento de prueba"
author: "Alberto Rodríguez"
date: "20 de enero de 2017"
output:
  html_document:
    number_sections: yes
    #theme: yeti
    toc: yes
    toc_float: yes
  geometry: margin=1in
  fontsize: 10pt
  html_notebook:
    toc: yes
    toc_float: yes
  ioslides_presentation: null
  pdf_document:
    highlight: kate
    number_sections: yes
    toc: yes
---


```{r setup, include=FALSE}
knitr::opts_chunk$set(echo = FALSE)
```

# R Markdown{#Mark}

This is an R Markdown presentation. Markdown is a simple formatting syntax for authoring HTML, PDF, and MS Word documents. For more details on using R Markdown see <http://rmarkdown.rstudio.com>.

When you click the **Knit** button a document will be generated that includes both content as well as the output of any embedded R code chunks within the document.

# Slide with Bullets {.tabset}

## Gráfico Base

```{r pressure}
plot(pressure)
```

## Gráfico ggplot2

En esta pestaña se presenta un grafico a través del paquete estadístico ggplot2

```{r}
library(ggplot2)

ggplot(iris, aes(x = Sepal.Length, y = Petal.Length, shape = Species, col = Species)) + geom_point(size=3)

```

# Slide with R Output

```{r cars, echo = TRUE}
summary(cars)
```

# Slide with Plot

A continuación se presentan gráficos con la base t con ggplot2

## con la Base de R

A continuación se presenta un gráfico construido con la base de R ^[Además de los gráficos de la base de R en la actualidad esxiste un número elevado de librerías a través de los cuales se pueden crear gráficos de alta calidad. Entre estas librerías está: ggplot2, googleVis y las que hacen parte de la galería de htmlwidges]. Para una mayor claridad ver la sesión de [Rmarkdown](#Mark)

```{r pressur}
plot(pressure)
```

## con ggplot2

```{r}

library(ggplot2)

ggplot(iris, aes(x = Sepal.Length, y = Petal.Length, shape = Species, col = Species)) + geom_point(size=3)

```

